臺灣新竹地方法院民事小額判決  
109年度竹小字第797號
原      告  陳琪惠  
訴訟代理人  陳福傳  
            黃玉燕  
被      告  吳秋雪  


上列當事人間損害賠償事件，本院於民國109年12月28日辯論終
結，判決如下：
    主  文
被告應給付原告新臺幣捌仟肆佰貳拾柒元，及自民國一０九年十
二月二十二日起至清償日止，按年息百分之五計算之利息。
原告其餘之訴駁回。
訴訟費用新臺幣壹仟元由被告負擔新臺幣叁佰肆拾柒元，餘由原
告負擔。
本判決第一項得假執行。
    爭執事項之理由要領
一、本院依新竹市警察局第二分局109年12月11日竹市警二分偵
    字第1090031874號函檢送之本件交通事故資料，認本件交通
    事故之發生係因被告牽車碰撞原告所有之機車倒地之過失所
    致，原告並無過失，應由被告負全部過失責任。
二、按修復費用以必要者為限，以新品換舊品而更換之零件，應
    予以折舊。查原告所有之車牌號碼000-0000號普通重型機車
    受損之修復費用為新臺幣（下同）12,264元（含工資1,525
    元、零件10,739元），有原告提出之結帳工單在卷可稽，應
    堪足採信。惟該車牌號碼000-0000號普通重型機車係108年1
    1月出廠，有原告提出之行車執照在卷可按，算至本件交通
    事故發生時（即109年6月15日）已使用8月，依前揭說明，
    以新品換舊品而更換之零件，自應予以折舊。而依行政院公
    布之固定資產耐用年數表及固定資產折舊率表，重型機車耐
    用年數3年，採定率遞減法計算折舊，每年折舊536/1000，
    依此計算該車牌號碼000-0000號普通重型機車更新零件後之
    必要修復費用即為8,427元（計算式如下：工資1,525元＋折
    舊後之零件6,902元＝8,427元）。
三、原告雖另主張受有代步費用1,000元、報警及至台灣新竹地
    方檢察署請假費用1,000元、機車受損爾後出售價差10,000
    元之損害，並提出車資1,000元收據1紙為證。惟原告主張受
    有代步費用1,000元損害部分，雖提出車資收據為證，然原
    告所提出之收據品名載為「車資」，顯然與「代步費用」有
    別，況該收據亦未記載日期，自難證明原告受有支出代步費
    用1,000元之損害。又原告縱需請假報警及至台灣新竹地方
    檢察署，然此係原告行使權利之行為，並非因被告過失不法
    侵權行為所生之損害，自不得請求被告賠償請假所生薪資減
    損之損害。原告雖另主張受有機車受損爾後出售價差10,000
    元之損害云云，然被害人如能證明其物因毀損所減少之價額
    ，超過必要之修復費用時，就其差額，始得請求賠償。（最
    高法院77年度第9次民事庭會議決議參照）。姑不論原告得
    請求被告賠償之必要修復費用為8,427元，已如前述，故縱
    然原告能證明其所有之機車因毀損所減少之價額為10,000元
    ，充其量原告亦僅能請求扣除必要修復費用8,427元之差額
    ，更何況，原告並未舉證證明，自應逕受不利之認定。
四、據此，原告依侵權行為之法律關係，請求被告給付8,427元
    ，及自起訴狀繕本送達翌日即109年12月22日起至清償日止
    按年息百分之5計算之利息，為有理由，應予准許。至逾上
    開部分以外之請求，則無理由，應予駁回。
中    華    民    國   110    年     1    月    12    日
                  新竹簡易庭    法  官  汪銘欽
以上正本係照原本作成。
如對本判決上訴，非以其違背法令為理由不得為之，且須於判決
送達後二十日內以上訴狀記載上訴理由向本院提出上訴狀。如委
任律師提起上訴者，應一併繳納上訴審裁判費。
中    華    民    國   110    年     1    月    12    日
                                書記官  周育瑜
附錄：
一、民事訴訟法第436條之18第1項：
    （小額訴訟程序）判決書得僅記載主文，就當事人有爭執事
    項，於必要時得加記理由要領。
二、民事訴訟法第436條之24第2項：
    對於小額程序之第一審裁判上訴或抗告，非以其違背法令為
    理由，不得為之。
三、民事訴訟法第436條之25：
    上訴狀內應記載上訴理由，表明下列各款事項：
    (一)原判決所違背之法令及其具體內容。
    (二)依訴訟資料可認為原判決有違背法令之具體事實。